【裁判字號】    91,交上易,489
【裁判日期】    920227
【裁判案由】    過失傷害
【裁判全文】
臺灣高等法院交通法庭判決                      九十一年度交上易字第四八九號
    上  訴  人
    即  被  告  丙○○
右上訴人因過失傷害案件，不服臺灣桃園地方法院九十一年度交易字第一九三號，中
華民國九十一年十月二十一日第一審判決（起訴案號：臺灣桃園地方法院檢察署九十
一年度偵字第四六八三號）提起上訴，本院判決如左：
    主  文
上訴駁回。
丙○○緩刑貳年。
    事  實
一、丙○○於民國九十一年一月十四日上午，明知其前一晚徹夜未眠，精神狀況不佳
    ，實不宜開車上路，竟仍勉強駕駛車號３Ｕ─６７２１自小客車沿桃園縣桃園市
    ○○路由民安路往中山北路方向行駛，於當日上午十時十分許途經忠五路與孝一
    路交岔口時，其明知該路段為附標記劃有雙向禁止超車線（分向限制線）之路段
    不得侵入來車道，竟因體力不支打瞌睡操控失當致侵入對向來車道，其自小客車
    正面撞擊對向車道由甲○○騎乘搭載乙○○之車號ＩＮＲ─０３０之重型機車後
    ，繼續向前滑行又撞擊停在路旁之案外人葉斯芳停放於路邊之ＫＨ─９７１９號
    自小客車，甲○○、乙○○二人因遭撞擊而人車倒地，甲○○受有左側前臂及膝
    蓋挫傷、擦傷之傷害，乙○○則受有左小腿外側三處各裂傷二十二公分之傷害，
    丙○○並於員警到場處理時主動表明肇事，進而接受本件裁判。
二、案經甲○○、乙○○訴由桃園縣警察局桃園分局報請台灣桃園地方法院檢察署檢
    察官偵查起訴。
    理  由
一、右揭事實，業據被告丙○○於警偵訊及本院審理中坦承不諱，核與告訴人甲○○
    、乙○○二人指述渠等騎搭之機車在對向車道行駛，被告駕駛之自小客車突然侵
    入其車道內，渠等機車之因閃避不及而遭被告所駕駛之自小客車撞擊倒地等情相
    符，且與證人即停放於路邊ＫＨ─９７１９號自小客車之駕駛葉斯芳在警訊中證
    稱其將自小客車停放在忠五路與孝一街口，聽到一聲撞擊聲，出來見到由被告駕
    駛之自小客車不知何故自其車後撞上去，現場另有甲○○、乙○○二人倒地等語
    屬實，並有道路交通事故調查報告表及現場照片四張附卷足資憑明，足見本件車
    禍係因被告疲勞駕駛致在行進途中打瞌睡而操控失當侵入對向來車道撞擊告訴人
    甲○○所騎乘之重型機車而肇事。
二、按汽車在雙向二車道行駛時，於劃有分向限制之路段不得駛入來車之車道內，道
    路交通安全規則第九十七條第二款定有明文，被告駕車自應遵守前開規定，其因
    疲勞駕駛致打瞌睡而操控車輛失當，侵入來車道，其有過失甚明。又告訴人甲○
    ○因本件車禍受有左側前臂及膝蓋挫傷、擦傷之傷害，乙○○則受有左小腿外側
    三處各裂傷二十二公分之傷害，復有診斷證明書二紙在卷可稽。而本件肇事經送
    台灣省桃園縣區車輛行車事故鑑定委員會鑑定結果，亦認被告丙○○駕駛自小客
    車自行操控失當侵入對向來車道為肇事原因，此有該會九一年七月十七日九十一
    府車桃鑑字第九一○六○三號鑑定意見書在卷可參。從而，是被告自應負過失責
    任，而告訴人甲○○在其車道內正常行駛，驟遭被告侵入來車道迎面撞擊，乃猝
    不及防而無過失，又被告其過失行為與告訴人二之受傷，兩者間復有相當因果關
    係，其犯罪事證已臻明確，犯行應堪認定。
三、核被告丙○○所為，係犯刑法第二百八十四條第一項前段之過失傷害罪。被告以
    一過失行為同時撞傷告訴人甲○○、乙○○二人，為想像競合犯，應依刑法第五
    十五條之規定，論以刑法第二百八十四條第一項前段過失傷害之一罪。又被告在
    肇事後，犯罪未被發覺前向桃園縣警察局桃園分局埔子派出所警員張榮仁表明肇
    事，此經證人張榮仁於原審訊問中證稱接獲通知到場處理車禍，當時不知道肇事
    者為何人，是被告表示開車肇事等情屬實，合於自首之要件，應依刑法第六十二
    條前段之規定減輕其刑。
四、原審因依刑法第二百八十四條第一項前段、第五十五條、第六十二條前段、第四
    十一條第一項前段，罰金罰鍰提高標準條例第一條前段、第二條規定，並審酌被
    告於徹夜未眠之際仍然勉強開車上路，罔顧用路人之安危，其侵入來車道為本件
    肇事之原因等一切情狀，以被告丙○○因過失傷害人，處拘役伍拾日，如易科罰
    金，以參佰元折算壹日，其認事用法，洵無違誤，量刑亦屬妥適，被告上訴指摘
    原判決不當，非有理由，應予駁回。
五、又被告尚無前科紀錄，有本院被告全國前案紀錄表一件附卷可稽，於九十二年二
    月十四日已與告訴人達成民事和解，賠償其損害，有該和解筆錄影本一份附卷可
    稽，經本刑之宣告，當知警惕，無再犯之虞，本院認所宣告之刑以暫不執行為適
    當，應併予宣告緩刑二年，以啟自新。
六、被告丙○○受合法傳喚，無正當理由不到庭，爰不待其陳述，逕行判決。
據上論斷，應依刑事訴訟法第三百七十一條、第三百六十八條，刑法第七十四條第一
款，判決如主文。
本案經檢察官劉靜婉到庭執行職務。
中      華      民      國    九十二    年      二    月    二十七    日
                              臺灣高等法院交通法庭
                                  審判長法  官  葉  騰  瑞
                                        法  官  黃  國  忠
                                        法  官  江  國  華
右正本證明與原本無異。
不得上訴。
                                        書記官  王  嗣  瑩
中      華      民      國    九十二    年      三      月      三      日
附錄：本案論罪科刑法條全文
中華民國刑法第二百八十四條
 (過失傷害罪)
因過失傷害人者，處六月以下有期徒刑、拘役或五百元以下罰金，致重傷
者，處一年以下有期徒刑、拘役或五百元以下罰金。
從事業務之人，因業務上之過失傷害人者，處一年以下有期徒刑、拘役或
一千元以下罰金，致重傷者，處三年以下有期徒刑、拘役或二千元以下罰
金。


司法院資訊處製作；財團法人民間司法改革基金會備份。
